【裁判字號】    91,易緝,122
【裁判日期】    920122
【裁判案由】    贓物
【裁判全文】
臺灣臺南地方法院刑事判決                        九十一年度易緝字第一二二號
    公  訴  人  臺灣臺南地方法院檢察署檢察官
    被      告  丙  ○  ○
右列被告因贓物案件，經檢察官提起公訴（九十一年度偵字第三三五九號），本院判
決如左：
    主  文
丙○○牙保贓物，處拘役伍拾玖日，如易科罰金，以佰元折算壹日。
    事  實
一、丙○○預見甲○○委託其介紹買主之「七星牌」洋菸二箱可能為財產犯罪所得之
    贓物（由甲○○於九十年十二月二十八日六時許，在臺南縣仁德鄉○○路七一八
    號詐欺所得，甲○○因詐欺、偽造文書案件業經本院判處有期徒刑二年六月確定
    ），仍基於不惜予以牙保之本意，於九十一年一月一日在其住處臺南市○○區○○街三段三○一號，以電話聯絡甲○○至上址，居間介紹杜清（故買贓物業經
    本院判處拘役五十日確定）向甲○○購買上開洋菸，杜清並以顯不相當之價額
    新臺幣（下同）一萬八千元向甲○○購入上開洋菸；嗣於九十一年二月九日，經
    警循線在臺南市○○路六五○號查獲甲○○詐欺案件時，得知上情。
二、案經臺南市警察局第五分局報請臺灣臺南地方法院檢察署檢察官偵查起訴。
    理  由
一、訊據被告丙○○固坦承有介紹杜清與甲○○買賣洋菸之行為，惟矢口否認涉有
    上開牙保贓物之犯行，辯稱：伊不知道上開洋菸係贓物，且伊先前介紹杜清向
    甲○○購買時，買賣並未談成，係杜清、甲○○二人嗣後再度接洽，始成立買
    賣云云。經查：
  (一)上開七星牌洋菸二箱係乙○○所有，委託新航線快遞公司送貨，而於九十年十二
    月二十八日六時許，在臺南縣仁德鄉○○路七一八號遭甲○○詐騙之事實，業經
    被害人乙○○及新航線快遞公司之負責人丁○○、司機戊○○於本院及警訊中證
    述綦詳，且經證人甲○○於本院證述在卷，並有送貨通知單一紙在卷可稽（見警
    卷），復經本院職權調閱本院九十一年度易字第三四六號甲○○詐欺案刑事全卷
    查核屬實，是上開二箱洋菸確屬甲○○詐欺犯罪所得之贓物無訛。
  (二)同案被告杜清於本院調查時供稱：丙○○先前帶甲○○至伊兒子經營之雜貨舖
    兜售上開洋菸時，伊並未購買，嗣因欲購買香煙贈與競選縣議員之友人，乃至上
    址向丙○○詢問，丙○○即打電話聯絡甲○○，告知有買主欲買香煙，甲○○約
    於半小時後攜帶上開洋菸前來，伊走至上址外面，以一萬八千元之價格，向甲○○購入上開洋菸等語（見本院卷第三二至三三頁）；又證人甲○○於本院調查時
    證稱：丙○○撥打行動電話聯絡伊，告知有人欲買二箱香煙，伊即開車攜帶上開
    洋菸至上址門口，丙○○走出門口介紹買主後返回住處，伊與買主則一手交錢，
    一手交煙等語（見本院卷第二七頁），是被告丙○○第一次介紹杜清向甲○○
    購買上開二箱洋菸時，該次買賣雖未談成，然嗣後因杜清欲購買香煙為友人助
    選，再度向丙○○表明欲購買上開洋菸時，係因丙○○聯絡甲○○攜帶上開洋菸
    前來，始促成杜清向甲○○買受上開洋菸，足見杜清、甲○○雙方得以進行
    上開洋菸之買賣，確係因被告丙○○從中居間介紹之故，縱其於杜清、甲○○
    相談買賣價格、交付洋菸時未在場，亦無解於其牙保行為之成立。被告丙○○辯
    稱其未介紹云云，不足採信。
  (三)證人即上開香菸之貨主乙○○於本院調查時證稱：伊係大衛杜夫牌洋菸之臺南縣
    市經銷商，七星牌洋菸於漲價前之進貨價格，約每條（十包）三百五十元至三百
    五十二元，賣予零售商之批發價格，約每條三百六十五元，零售商出售之價格，
    約每條四百元；漲價後之進貨價格，約每條四百四十元，賣予零售商之批發價格
    ，約每條四百六十元，零售商出售之價格，約每條五百元；九十一年一月初香菸
    已漲價，且於九十年年底就無法以漲價前之價格購買香菸；又如係七星牌洋菸之
    水貨，漲價前之批發價格，每條也要三百四十元至三百五十元，漲價後之批發價
    格，每條則要四百元至四百二十元等語（見本院卷第七一至七二頁），是以七星
    牌洋菸不論漲價前後、抑或水貨，其批發價格每條均需在三百四十元以上；惟被
    告丙○○供稱：甲○○告知伊，一條香煙要賣二百元至二百五十元等語（見本院
    卷第三○頁），足見甲○○係以低於市價甚多之價格，委託被告丙○○居間介紹
    買主；又被告丙○○自承其已抽「峰牌」洋菸十幾年，「峰牌」洋菸之市價為一
    條五百多元一節（見本院卷第三一頁），衡情，被告丙○○已有十年以上之菸齡
    ，當知悉一般洋菸之買賣交易價格，而證人甲○○委託被告丙○○代尋買主之販
    賣價格遠較一般正常交易價格為低，如前所述，則其得知證人甲○○欲以如此低
    價出售時，依其年齡、智識及多年購買洋菸之經驗，主觀上就上開洋菸之來源理
    應存疑；參諸證人甲○○於偵審中證稱：伊與丙○○係相識一年多之鄰居朋友，
    伊委託丙○○代尋上開洋菸之買主時，並無工作收入，且亦未從事香煙買賣生意
    等語（見偵查卷第八頁反面及本院卷第二五、二六頁），足見被告丙○○與甲○○既係相識一年多之鄰居朋友，就甲○○上開無業、未經營香煙買賣之職業情形
    ，理應知之甚詳，則證人甲○○非由正常交易途逕，突然以低價兜售洋菸，並委
    託被告丙○○代尋買主，顯與一般交易常情有違，被告丙○○竟未先行詢問甲○○所出售貨品之來源，猶居間介紹同案被告杜清向甲○○以較市價不相當之價
    格購買上開洋菸，難謂其對於該二箱香菸係贓物之事實毫無懷疑，足見被告丙○○居間介紹同案被告杜清向甲○○購買上開洋菸時，已預見該二箱七星牌洋菸
    為贓物，而具有不惜牙保之本意，是被告丙○○否認知贓云云，顯係諉卸刑責之
    詞，不足採信。
  (四)綜上所述，本案事證明確，被告丙○○牙保贓物之犯行堪以認定，應依法論科。
二、核被告丙○○所為，係犯刑法第三百四十九條第二項之牙保贓物罪。爰審酌被告
    牙保贓物，助長財產犯罪惡行、犯罪後態度等一切情狀，量處如主文所示之刑，
    並諭知易科罰金之折算標準。
據上論斷，應依刑事訴訟法第二百九十九條第一項前段，刑法第三百四十九條第二項
、第四十一條第一項前段，罰金罰鍰提高標準條例第一條前段、第二條，判決如主文
本案經檢察官蘇榮照到庭執行職務。
中      華      民      國    九十二    年      一      月    二十二    日
                                  臺灣臺南地方法院刑事第五庭
                                      審判長  法  官  蘇清水
                                              法  官  張瑛宗
                                              法  官  林欣玲
右正本證明與原本無異。
如不服本判決，應於判決送達後十日內，向本院提出上訴狀。
                                              書記官  李泰吉
中      華      民      國    九十二    年      一      月    二十二    日
附錄本案論罪科刑法條全文：
刑法第三百四十九條
收受贓物者，處三年以下有期徒刑、拘役或五百元以下罰金。
搬運、寄藏、故買贓物或為牙保者，處五年以下有期徒刑、拘役或科或併
科一千元以下罰金。
因贓物變得之財物，以贓物論。


司法院資訊處製作；財團法人民間司法改革基金會備份。
